# 专门借款的定义？

提问人：sambohuang 时间：2019-08-20 09:02:27
比如公司有一笔项目贷款，贷款可为厂房工程建设、设备购买支出
是否可判定为专门借款，但因为只有厂房工程建设其建设期较长，应该只有厂房工程建设才能进行资本化。
那么，该如何判定一项贷款是专门借款，类似上述的借款，如何区分哪部分是专门借款呢

回答人：chenyiwei
从定义上说，专门借款为购建或者生产某项符合资本化条件的资产而专门借入的款项。由于本案例中借款虽然明确对应到项目，但该项目中形成的资产并非都是符合资本化条件的，故仍看作一般借款，仅以实际发生的用于符合资本化条件的资产的支出为限计算可资本化的借款费用金额。